【裁判字號】    99,抗,786
【裁判日期】    990527
【裁判案由】    給付貨款
【裁判全文】
臺灣高等法院民事裁定                   99年度抗字第786號
抗  告  人  宏碁股份有限公司
法定代理人  甲○○
相  對  人  柏泓國際媒體股份有限公司
法定代理人  乙○○
相  對  人  柏泓行動頻道股份有限公司
法定代理人  乙○○
相  對  人  柏泓媒體股份有限公司
法定代理人  乙○○
抗告人因與相對人間給付貨款事件，對於中華民國99年4月21日
臺灣臺北地方法院98年度審重訴字第277號所為裁定提起抗告，
本院裁定如下：
    主      文
抗告駁回。
抗告訴訟費用由抗告人負擔。
    理      由
一、原裁定以：抗告人與相對人間就民國92年9月2日簽訂之廣告
    播放系統建置暨維護合約（下稱系爭合約）所生之爭議，有
    仲裁條款之約定，兩造應受合約仲裁協議約定之拘束。相對
    人尚未就本案為言詞辯論，抗告人所主張之原因事實及援引
    系爭合約第4條第4款為請求，與相對人抗辯之事實，應認本
    件抗告人對相對人請求貨款屬系爭合約所生之糾紛，依仲裁
    協議，此糾紛應提付仲裁。相對人於本案言詞辯論前聲請裁
    定停止訴訟程序，並命抗告人於一定期間內提付仲裁，與仲
    裁法第4條第1項規定無不合。乃裁定停止原法院98年度審重
    訴字第277號訴訟程序，命抗告人應於收受裁定之翌日起20
    日內將本件提付仲裁並向原法院陳報。經核無不合。
二、抗告意旨略以：相對人柏泓行動頻道股份有限公司與柏泓國
    際媒體股份有限公司（以下合稱柏泓2 家子公司）並非系爭
    合約之立約人，無從援引系爭合約之仲裁條款，聲請裁定停
    止訴訟。相對人柏泓媒體股份有限公司（下稱柏泓媒體公司
    ）與相對人柏泓2 家子公司對抗告人之債務為不真正連帶債
    務，彼此為普通共同訴訟人之關係，應適用民事訴訟法第55
    條關於共同訴訟人獨立之原則，故相對人柏泓媒體公司聲請
    停止訴訟程序，僅係為關於其一人所生之事項，其利害不及
    於相對人柏泓2 家子公司。相對人柏泓媒體公司聲請停止訴
    訟程序係基於個人關係，無民事訴訟法第56條第1 項規定之
    適用。原裁定命抗告人對於相對人柏泓2 家子公司提付仲裁
    部分，顯有違誤等語。
三、按民法第275 條規定連帶債務人中之一人受確定判決，而其
    判決非基於該債務人之個人關係者，為他債務人之利益亦生
    效力，故債權人以各連帶債務人為共同被告提起給付之訴，
    被告一人提出非基於其個人關係之抗辯有理由者，對於被告
    各人即屬必須合一確定，自應適用民事訴訟法第56條第1 項
    之規定（最高法院33年上字第4810號判例意旨參照）。次按
    仲裁協議，如一方不遵守，另行提起訴訟時，法院應依他方
    聲請裁定停止訴訟程序，並命原告於一定期間內提付仲裁。
    但被告已為本案之言詞辯論者，不在此限，仲裁法第4條第1
    項定有明文。
  (一)查抗告人於原法院聲請對相對人柏泓2 家子公司核發支付命
    令，嗣追加相對人柏泓媒體公司為被告，主張伊與相對人柏
    泓媒體公司於92年9月2日簽署系爭合約，相對人柏泓媒體公
    司開立之支票部分退票，依系爭合約第4條第4項約定，相對
    人柏泓媒體公司應清償所有未付款項，相對人柏泓2 家子公
    司係於97年3 月25日分割成立，依企業併購法及公司法規定
    ，應負連帶清償責任，請求相對人柏泓媒體公司及柏泓2 家
    子公司應連帶給付伊97,641,000元及法定遲延利息。抗告人
    係基於系爭合約之法律關係，以相對人柏泓媒體公司及柏泓
    2 家子公司為共同被告提起給付之訴，揆諸首揭說明，共同
    被告一人提出非基於其個人關係之抗辯有理由者，應適用民
    事訴訟法第56條第1項規定。
  (二)次查，系爭合約第17條第8 項約定「本合約以中華民國法律
    為準據法。如因本合約涉訟者，雙方同意交由中華民國仲裁
    協議依仲裁法之規定仲裁解決。」，依上開約定，抗告人本
    件給付貨款之訴，係因系爭合約涉訟之請求，應受仲裁條款
    之拘束，此項仲裁契約之妨訴抗辯係非基於其個人關係且有
    理由。原法院裁定停止訴訟程序，命抗告人應提付仲裁，於
    法核無違誤。抗告人稱相對人柏泓媒體公司所為之仲裁契約
    抗辯，係基於個人關係，停止訴訟之利害不及於相對人柏泓
    2家子公司云云，為不可採。
  (三)抗告意旨指摘原裁定就抗告人對相對人柏泓2 家子公司部分
    之訴，裁定停止訴訟、提付仲裁為不當，求予廢棄，為無理
    由，應予駁回。
四、據上論結，本件抗告為無理由，爰裁定如主文。
中    華    民    國    99    年    5     月    27    日
                    民事第二庭
                        審判長法  官  吳謙仁
                              法  官  蘇瑞華
                              法  官  李瓊蔭
正本係照原本作成。
本裁定除以適用法規顯有錯誤為理由外，不得再抗告。如提起再
抗告，應於收受後10日內委任律師為代理人向本院提出再抗告狀
。並繳納再抗告費新台幣１千元。
中    華    民    國    99    年    5     月    31    日
                              書記官  王才生

司法院資訊處製作；財團法人民間司法改革基金會備份。
